ko: FireWire 표준: IEEE 1394 (오리지널); IEEE 1394a (파이어와이어 400); IEEE 1394b (파이어와이어 800); IEEE 1394c; S1600; S3200; 기타
lt-LT: FireWire standartas: IEEE 1394 (originalus); IEEE 1394a (FireWire 400); IEEE 1394b (FireWire 800); IEEE 1394c; S1600; S3200; Kita
el: Πρότυπο FireWire: IEEE 1394 (Αρχικό); IEEE 1394a (FireWire 400); IEEE 1394b (FireWire 800); IEEE 1394c; S1600; S3200; Άλλο
ro-RO: Standard FireWire: IEEE 1394 (Original); IEEE 1394a (FireWire 400); IEEE 1394b (FireWire 800); IEEE 1394c; S1600; S3200; Altele
es: Estándar FireWire: IEEE 1394 (Original); IEEE 1394a (FireWire 400); IEEE 1394b (FireWire 800); IEEE 1394c; S1600; S3200; Otros
ru: Стандарт FireWire: IEEE 1394 (оригинальный); IEEE 1394a (FireWire 400); IEEE 1394b (FireWire 800); IEEE 1394c; S1600; S3200; Другой
pt-PT: Padrão FireWire: IEEE 1394 (Original); IEEE 1394a (FireWire 400); IEEE 1394b (FireWire 800); IEEE 1394c; S1600; S3200; Outro
de: FireWire-Standard: IEEE 1394 (Original); IEEE 1394a (FireWire 400); IEEE 1394b (FireWire 800); IEEE 1394c; S1600; S3200; Sonstiges
fi: FireWire-standardi: IEEE 1394 (alkuperäinen); IEEE 1394a (FireWire 400); IEEE 1394b (FireWire 800); IEEE 1394c; S1600; S3200; Muu
sl-SI: Standard FireWire: IEEE 1394 (Original); IEEE 1394a (FireWire 400); IEEE 1394b (FireWire 800); IEEE 1394c; S1600; S3200; Drugo
bg-BG: FireWire стандарт: IEEE 1394 (оригинален); IEEE 1394a (FireWire 400); IEEE 1394b (FireWire 800); IEEE 1394c; S1600; S3200; Други
hu: FireWire-szabvány: IEEE 1394 (Eredeti); IEEE 1394a (FireWire 400); IEEE 1394b (FireWire 800); IEEE 1394c; S1600; S3200; Egyéb
pl: Standard FireWire: IEEE 1394 (oryginalny); IEEE 1394a (FireWire 400); IEEE 1394b (FireWire 800); IEEE 1394c; S1600; S3200; Inne
cs: Standard FireWire: IEEE 1394 (původní); IEEE 1394a (FireWire 400); IEEE 1394b (FireWire 800); IEEE 1394c; S1600; S3200; Jiné
ja: FireWire標準: IEEE 1394 (オリジナル); IEEE 1394a (FireWire 400); IEEE 1394b (FireWire 800); IEEE 1394c; S1600; S3200; その他
zh-TW: FireWire 標準: IEEE 1394 (原版); IEEE 1394a (FireWire 400); IEEE 1394b (FireWire 800); IEEE 1394c; S1600; S3200; 其他
zh-CN: FireWire 标准: IEEE 1394（原始版）; IEEE 1394a (FireWire 400); IEEE 1394b (FireWire 800); IEEE 1394c; S1600; S3200; 其他
fr: Norme FireWire: IEEE 1394 (Original); IEEE 1394a (FireWire 400); IEEE 1394b (FireWire 800); IEEE 1394c; S1600; S3200; Autre
tr: FireWire standardı: IEEE 1394 (Orijinal); IEEE 1394a (FireWire 400); IEEE 1394b (FireWire 800); IEEE 1394c; S1600; S3200; Diğer
da: FireWire-standard: IEEE 1394 (Original); IEEE 1394a (FireWire 400); IEEE 1394b (FireWire 800); IEEE 1394c; S1600; S3200; Andet
nb: FireWire-standard: IEEE 1394 (original); IEEE 1394a (FireWire 400); IEEE 1394b (FireWire 800); IEEE 1394c; S1600; S3200; Annet
sk-SK: Norma FireWire: IEEE 1394 (originálny); IEEE 1394a (FireWire 400); IEEE 1394b (FireWire 800); IEEE 1394c; S1600; S3200; Iné
hr-HR: FireWire standard: IEEE 1394 (originalni); IEEE 1394a (FireWire 400); IEEE 1394b (FireWire 800); IEEE 1394c; S1600; S3200; Ostalo
th: มาตรฐานไฟร์ไวร์: IEEE 1394 (ต้นฉบับ); IEEE 1394a (FireWire 400); IEEE 1394b (FireWire 800); IEEE 1394c; S1600; S3200; อื่นๆ
vi: Tiêu chuẩn FireWire: IEEE 1394 (gốc); IEEE 1394a (FireWire 400); IEEE 1394b (FireWire 800); IEEE 1394c; S1600; S3200; Khác
pt-BR: Padrão FireWire: IEEE 1394 (Original); IEEE 1394a (FireWire 400); IEEE 1394b (FireWire 800); IEEE 1394c; S1600; S3200; Outro
nl: FireWire-standaard: IEEE 1394 (Origineel); IEEE 1394a (FireWire 400); IEEE 1394b (FireWire 800); IEEE 1394c; S1600; S3200; Andere
it: Standard FireWire: IEEE 1394 (originale); IEEE 1394a (FireWire 400); IEEE 1394b (FireWire 800); IEEE 1394c; S1600; S3200; Altro
sv: FireWire-standard: IEEE 1394 (Original); IEEE 1394a (FireWire 400); IEEE 1394b (FireWire 800); IEEE 1394c; S1600; S3200; Övrigt
en: FireWire standard: IEEE 1394 (Original); IEEE 1394a (FireWire 400); IEEE 1394b (FireWire 800); IEEE 1394c; S1600; S3200; Other